【裁判字號】    95,訴,2807
【裁判日期】    951025
【裁判案由】    毒品危害防制條例
【裁判全文】
臺灣板橋地方法院刑事判決              95年度訴字第2807號
公  訴  人  臺灣板橋地方法院檢察署檢察官
被      告  甲○○
                    （現於臺灣臺北監獄臺北分監執行中）
上列被告因違反毒品危害防制條例案件，經檢察官提起公訴（95
年度毒偵字第4698號），本院於準備程序進行中，被告就被訴事
實為有罪之陳述，經告知被告簡式審判程序之旨，並聽取當事人
之意見後，合議庭裁定由受命法官獨任進行簡式審判程序，判決
如下：
    主  文
甲○○施用第一級毒品，累犯，處有期徒刑拾壹月。
    事  實
一、甲○○前因違反毒品危害防制條例案件，於民國90年4 月23
    日經本院以90年度易字第121 號判決判處有期徒刑4 月確定
    ；又因違反毒品危害防制條例案件，於91年9 月2 日經本院
    以91年度訴字第1203號判決，其中施用第一級毒品部分判處
    有期徒刑7 月，施用第二級毒品部分判處有期徒刑5 月，應
    執行有期徒刑10月確定，並與前開案件接續執行；嗣於93年
    3 月18日假釋付保護管束，而於93年6 月5 日保護管束期滿
    ，未經撤銷假釋，其有期徒刑以已執行完畢論（於本案構成
    累犯）。期間，另因施用毒品違反毒品危害防制條例案件，
    經本院以89年度毒聲字第492 號裁定送勒戒處所觀察、勒戒
    ，於89年2 月3 日因認無繼續施用毒品之傾向而釋放出所，
    由臺灣板橋地方法院檢察署檢察官以89年度毒偵字第902 號
    為不起訴處分確定。復因施用毒品，經本院以89年度毒聲字
    第4149號裁定送勒戒處所觀察、勒戒後，認有繼續施用毒品
    之傾向，經本院以89 年 度毒聲字第6375號裁定令入戒治處
    所施以強制戒治；嗣於90年9 月2 日經本院以90年度毒聲字
    第3392號裁定停止戒治，所餘戒治期間付保護管束，於同年
    11月2 日保護管束期滿。再因施用毒品違反毒品危害防制條
    例案件，經本院以91年度毒聲字第1446號裁定令入戒治處所
    施以強制戒治，而於92 年4月29日戒治期滿（並自92年4 月
    30日起執行前述有期徒刑）。再因施用第一級毒品案件，經
    本院於94年10月31日以94年度訴字第1441號判處有期徒刑9
    月，以及施用第二級毒品案件，經本院於95年6 月9 日以95
    年度易字第68號判處有期徒刑7 月，嗣分別確定後，現在監
    執行中（此部分不構成累犯）。詎仍不思悔改，復基於施用
    第一級毒品海洛因之犯意，於95年4 月7 日晚上某時（起訴
    書略載為95年4 月8 日下午3 時37分許為警採尿往前回溯26
    小時內之某時），在臺北縣三峽鎮○○路15巷19號8 樓之4
    住處，施用第一級毒品海洛因一次。經警於95年4 月8 日下
    午3時許，在臺北縣三峽鎮○○街與文化路口查獲。
二、案經臺北縣政府警察局三峽分局報請臺灣板橋地方法院檢察
    署檢察官偵查起訴。
    理  由
一、訊據被告甲○○對於上揭事實供承不諱，並有臺灣檢驗科技
    股份有限公司九十五年六月五日濫用藥物尿液檢驗報告、臺
    灣高等法院被告前案紀錄表各一件在卷，本案事證明確，被
    告施用毒品犯行，洵堪認定，應予依法論罪科刑。
二、按行為後法律有變更者，適用行為時之法律。但行為後之法
    律有利於行為人者，適用最有利於行為人之法律，刑法第2
    條第1 項定有明文（刑法第2 條係規範行為後法律變更所生
    新舊法律比較適用之準據法，是刑法第2 條本身雖經修正，
    但該條文既屬適用法律之準據法，本身尚無比較新舊法之問
    題，應逕適用裁判時之刑法第2 條規定以決定適用之刑罰法
    律）。又比較時應就罪刑有關之共犯、未遂犯、想像競合犯
    、牽連犯、連續犯、結合犯，以及累犯加重、自首減輕暨其
    他法定加減（如身分加減）與加減例等一切規定，綜其全部
    罪刑之結果而為比較。再從刑附屬於主刑，除法律有特別規
    定者外，依主刑所適用之法律（最高法院95年第8 次刑事庭
    會議決議參照）。查被告行為後，刑法第47條有關累犯規定
    ，業於94年2 月2 日修正公布，自95 年7月1 日起施行，比
    較修正前、後之規定，可知修正前有關累犯之成立，不以再
    犯之罪係故意犯罪為限，然修正後之規定，則以再犯故意犯
    為成立累犯之要件。換言之，若被告再犯者係故意犯罪，則
    修正前、後之規定，均成立累犯，適用修正前之規定，對於
    被告並無不利，依刑法第2 條第1 項前段規定，自應適用修
    正前規定論處。
三、核被告所為，係犯毒品危害防制條例第十條第一項之施用第
    一級毒品罪。其施用第一級毒品前持有毒品之低度行為，應
    為其施用毒品之高度行為所吸收，均不另論罪。又被告有如
    事實欄所載前科及刑之執行情形，有臺灣高等法院被告前案
    紀錄表一件在卷可憑，其於受有期徒刑執行完畢後，五年內
    故意再犯本件有期徒刑以上之罪，依修正前之刑法第四十七
    條，論以累犯，並加重其刑。爰審酌被告漠視法令禁制而再
    次施用毒品，惟其施用毒品所生危害，實以自戕身心健康為
    主，對於他人生命、身體、財產等法益，尚無明顯而重大之
    實害，兼衡其犯罪後坦承犯罪，已知悔悟等一切情狀，量處
    如主文所示之刑。
據上論斷，應依刑事訴訟法273 條之1 第1 項、第299 條第1 項
前段，毒品危害防制條例第10條第1 項，刑法第2 條第1 項前段
、第11條前段、修正前第47條，判決如主文。
本案經檢察官張瑞娟到庭執行職務。
中    華    民    國    95    年    10    月    25    日
                  刑事第七庭  法  官  李  君  豪
以上正本證明與原本無異。
如不服本判決，應於判決送達後 10 日內向本院提出上訴狀，上
訴於臺灣高等法院（須附繕本）。
                              書記官  蕭  汝  芳
中    華    民    國    95    年    10    月    26    日
附錄本案論罪科刑法條全文：
毒品危害防制條例第10條
施用第一級毒品者，處六月以上五年以下有期徒刑。
施用第二級毒品者，處三年以下有期徒刑。


司法院資訊處製作；財團法人民間司法改革基金會備份。
